臺灣高等法院高雄分院刑事判決　　　　　　　　　九十年度上更(二)字第四三三號
　　上　訴　人　　台灣屏東地方法院檢察署檢察官
　　上訴人即被告　甲○○
　　選任辯護人　柳聰賢
右上訴人因被告違反毒品危害防制條例案件，不服臺灣屏東地方法院八十九年度訴字
第三０二號中華民國八十九年七月十二日第一審判決（起訴案號：臺灣屏東地方法院
檢察署八十九年度偵字第九二一號），提起上訴，判決後經最高法院第二次發回更審
，本院判決如左：
    主  文
原判決關於販賣第貳級毒品及定執行刑部分暨販賣第壹級毒品部分，均撤銷。
甲○○連續販賣第貳級毒品，累犯，處有期徒刑柒年陸月，褫奪公權伍年；安非他命
（驗後毛重伍柒柒點肆貳公克）沒收銷燬之，電子秤貳台、攪拌機壹台，均沒收，販
賣所得新台幣壹萬元沒收，如全部或一部不能沒收時，以其財產抵償之。又意圖販賣
而持有第壹級毒品，累犯，處有期徒刑拾年貳月，褫奪公權陸年，海洛因拾壹包（合
計淨重貳零點肆伍公克，純度肆玖點伍柒公克，純質淨重壹零點壹肆公克）沒收銷燬
之，電子秤貳台、攪拌機壹台，均沒收。應執行有期徒刑拾肆年，褫奪公權陸年，安
非他命（驗後毛重伍柒柒點肆貳公克）、海洛因拾壹包（合計淨重貳零點肆伍公克，
純度肆玖點伍柒公克，純質淨重壹零點壹肆公克），均沒收銷燬之，電子秤貳台、攪
拌機壹台，均沒收，販賣第貳級毒品所得新臺幣壹萬元沒收之，如全部或一部不能沒
收時，以其財產抵償之。
    事  實
一、甲○○於民國八十四年間，曾因違反麻醉藥品管理條例案件，經本院於八十五年
    五月十五日判處有期徒刑六月確定，甫於八十五年十一月二十六日易科罰金執行
    完畢；仍不知警惕，復意圖販賣第二級毒品安非他命營利，並基於概括犯意，自
    八十八年九月間起至八十九年二月初某日止，連續在屏東市○○○路五六巷六弄
    十四之五號住處，以每一小包新臺幣（下同）一千元之價格，販賣第二級毒品安
    非他命予劉守添施用，大約十次，計獲利約一萬元。其間又承上販賣營利之犯意
    ，於八十九年一月廿七日下午四時許，在高雄市○○區○○路大統百貨公司附近
    ，以新台幣十五萬元之價格向綽號「阿秀」之不詳姓名成年男子販入第二級毒品
    安非他命，持有中俟機出售牟利。又另於八十九年一月三十日下午，在高雄市○
    ○區○○路大統百貨公司附近，以十四萬元之價格亦向綽號「阿秀」之不詳姓名
    成年男子販入第一級毒品海洛因（毛重約廿七．三公克）後，因購買耗資甚多乃
    於持有中萌生營利販賣之意圖，而以家中所有塑膠夾鏈袋、電子秤，予以分裝成
    十一包（淨重二０．四五公克，純度四九．五七公克，純質淨重一０．一四公克
    ），意圖販賣而持有上開第一級毒品海洛因。嗣於八十九年二月三日凌晨一時三
    十分許，因另案經台灣屏東地方法院檢察署通緝，而在前揭處所為警查獲，並經
    搜索查扣得其所有供販賣第一級毒品海洛因、第二級毒品安非他命所用之攪拌機
    一台、電子秤二台、空夾鏈袋七大包（０號空夾鏈袋三大包、一號空夾鏈袋二大
    包、四號空夾鏈袋一大包、五號空夾鏈袋一大包）、海洛因一大包（內裝十一小
    包，合計淨重二０．四五公克，包裝重五．七二公克，純度四九．五七公克，純
    質淨重一０．一四公克）、安非他命（驗前毛重五七七．四七公克，驗後毛重五
    七七．四二公克，查獲時係藏放於居住處房間內同居女友陳麗美所有女用皮包夾
    層中）、吸管四支、玻璃球、行動電話三支、大張白紙一張。
二、案經高雄市政府警察局新興分局報請臺灣屏東地方法院檢察署檢察官偵查起訴。
     理  由
一、訊據上訴人即被告甲○○矢口否認右揭販賣第二級毒品、意圖販賣而持有第一級
    毒品之犯行，辯稱：查扣之毒品安非他命及海洛因係伊先後向綽號「阿秀」之男
    子，分別以十五萬元及十四萬元之價格購得，因毒品不易購買，伊害怕貨源中斷
    ，所以一次購買多一點，供伊自己施用，並非用來販賣，扣案之物有些屬伊所有
    ，但有些則非屬伊所有，查扣之攪拌機是伊買來將海洛因塊，攪拌成粉末，然後
    用塑膠袋裝著；電子秤係因伊以前買的時候常因量不夠，因此伊乃買電子秤用來
    自已秤海洛因毒品之重量，以防被人偷斤減兩；夾鏈袋不是伊所有，而是伊兄嫂
    做胸針、項鍊之代工時用來包裝的；伊之經濟來源係得家人支助，故有足夠能力
    購買毒品。至於劉守添係因伊曾借用劉守添所有之車子發生毀損事故，劉守添自
    行前往維修並支出約五、六萬元，伊無力償還，劉守添可能因而對伊怨恨而誣陷
    伊毒云云。惟查：
（一）右揭連續販賣第二級毒品安非他命予劉守添之事實，業據證人即購買安非他命
      供己施用之劉守添於警訊中證陳：「伊自八十八年八、九月間開始施用安非他
      命，最後一次是八十九年二月三日，所施用安非他命都是向甲○○購買，自伊
      開始施用，至被警查獲時止，就都是向甲○○所購買，每次購買一千元」，嗣
      於偵查中又證述稱：「甲○○係伊小學同學，八十九年二月二日，伊最後一次
      所吸食的安非他命是甲○○拿給伊吸，當日（應係二月二日晚）工作完，甲○
      ○叫伊買宵夜去給他女兒吃，我去看到他在吸，他就拿給伊吸，：：與甲○○
      間並無糾紛、嫌隙，：：向甲○○買安非他命約一個禮拜二次」，嗣於原審法
      院証稱：「：：之前在八十八年九月間，每隔三、五天向甲○○買安非他命一
      次，直至被查獲：：查獲時在場，係因向甲○○要安非他命要不到，也買不到
      ，剛下樓即被警抓到，查獲的前一天（即二月二日）晚上十點多，幫甲○○買
      點心，他有分一點給伊吸食」，嗣於本院前審調查中則證稱：「原審中所稱向
      被告買安非他命，那是之前買的，買幾次已忘記，大約十幾次，是在八十八年
      九月間開始，最後一次，是在案發（即八十九年二月三日凌晨）前三、四天，
      每次都是買一千元，一小包，交易地點，在被告民生東路住處」等語（本院上
      訴卷第四十六頁），証人劉守添前後迭為指陳確自八十八年九月間某日起，迄
      於案發日或之前三、四日止期間，有多次向被告買過安非他命之事實甚詳，其
      所證述購買安非他命之基本事實均未改變（雖劉守添對其購買次數、最後一次
      購買之時間，前後所述固非明確、肯定之陳述，但觀其證詞所陳述購買之期間
      持續長達五個月之久，次數並非屬少數偶發之一或二次，自難強求其歷經相當
      時日仍清晰記憶而詳確証述確實次數、時間，但其向被告購買安非他命之基本
      事實則迭次供述相同，尚不得僅以購買之次數前後不符或時間未明確指証，即
      遽認其所證述之向被告購買安非他命之情節為不可採信；且劉守添稱約十幾次
      ，惟並無確定之購賣次數，且嗣後劉守添自本院前審調查時起到庭則翻異前揭
      証述，完全否認有向被告購買安非他命，因此認定甲○○販賣安非他命所得之
      金額以最有利被告之十次計算其販賣安非他命所得，合計為一萬元），雖證人
      劉守添於本院調查時到庭證述稱：未曾向被告購買安非他命云云，惟該證人自
      警訊以迄本院前審調查時均已證述確曾向被告購買安非他命之基本事實甚為明
      確，顯然其確曾向被告購買安非他命要屬無疑，否則豈會自警訊至上訴審程序
      迭次在刑事訴訟程序中如此指証不移，故自難以該證人嗣後翻之證詞，逕以推
      翻其以往所為證述之可信性。再者，被告於警訊中亦供述與劉守添並無仇恨，
      嗣於偵訊時亦陳稱與劉守添感情不錯，所以劉守添將車子借予被告使用等語，
      且其二人自國小時期即屬同學舊識，近來仍迭有交往等情，上開之情亦為被告
      所是認之事實，再證人劉守添於偵訊時證述稱：其與被告間並無糾紛、嫌隙（
      見偵查卷第五十頁），可見被告與證人劉守添間，既有同學情誼且並無任何仇
      怨。況被告為警查獲當日，劉守添猶係為向被告拿取安非他命施用（轉讓第二
      級毒品部分已經判決確定）之原因一同在場為警查獲，又於查獲前一日晚間曾
      為被告買點心等情，亦經証人劉守添証述在卷（原審卷第十六頁），綜上足見
      證人劉守添與被告本即存在相當之舊識情誼，於案發前，既會將自己之車輛長
      期借給被告使用，二人間之熟識及關係熱絡之情形可想而知。嗣被告於原審法
      院調查中始以伊與劉守添間有嫌怨為辯詞，辯陳：劉守添因借車給伊，且代支
      付修車費用，伊一直未能清償而起糾紛，致生怨恨而為誣指被告犯案云云，而
      證人劉守添亦於本院前審調查時附合證稱：被告將伊之車子撞壞，伊要向被告
      拿修車車款但他不給，因此記恨等語，復在本院調查中到庭証稱：「因我向甲
      ○○要修車費，但是甲○○只給我一半修車費，所以我想要害他，他欠我修車
      費八萬多元但是只給我四萬多元，那是被查獲前的三、四個月之事，到被查獲
      時他只清償我四萬元，查獲當天我有向甲○○拿一些安非他命吸食，當天我與
      甲○○有爭吵。」等語（本院卷第七十四頁），並提出高雄區監理所屏東監理
      站函及汽車過戶登記書二份以証明車號Ｋ二──六三八六號汽車確劉守添所有
      ，並經証人即大益汽車修護廠負責人陳通到庭証述被告確有將劉守添所有之上
      開汽車送修，且尚欠修理費未付之事實。惟如前所述，被告與劉守添間既具舊
      識情誼且於案發前仍屬相當熟識友好，則衡之常情，雙方豈會僅因借用汽車、
      支付數萬元修車費未償還之事即起嫌隙，劉守添甚而因此即起意虛捏情節構陷
      被告入販賣毒品重罪之可能，是被告所辯係劉守添挾怨誣陷之辯詞暨證人劉守
      添亦證述曾挾怨報復，而故意誣指被告販賣安非他命等語，均顯屬事後卸責及
      迴護之詞，不足採信。又警方查獲被告隨後即在被告上開住處搜獲驗前毛重五
      七七．四七公克數量甚夥之第二級毒品安非他命，並有依吾人日常生活經驗客
      觀上可認與秤量分裝毒品有關之電子秤二台、扣案可資佐證被告確有販賣安非
      他命之事實，足見劉守添之上開被告有販賣安非他命予伊之指證情節應屬非虛
      ，堪予採信。又本件查獲時扣案之安非他命數量異常巨量，與一般查獲自己施
      用者持有之安非他命數量顯有相當差距，又有劉守添自警訊以迄本院前審調查
      時，迭為指證被告多次販賣安非他命予伊等情，綜上研判，被告販入安非他命
      當時即係基於營利販賣意圖甚明，是被告連續販賣安非他命予劉守添，其間並
      於上開時、地向綽號「阿秀」者以十五萬元販入安非他命時，亦係基於營利販
      賣之意圖而一次販入俟機出售，同應屬販賣既遂行為。至本件查獲之安非他命
      藏放處固係在被告之同居人陳麗美所有女用皮包夾層內查獲，但該女用皮包猶
      置放被告居住房間內，無論係何人放入，仍未脫被告本人實力支配之持有關係
      ，且並無證據足認陳麗美與被告間有共同販賣牟利之犯意聯絡或行為分擔關係
      ，又陳麗美並已獲檢察官處分不起訴，有台灣屏東地方法院檢察署檢察官不起
      訴處分書一紙附卷可按，自無證據足認陳麗美有本件共同販賣安非他命犯行，
      附此敘明。
（二）證人即與被告同居之女友陳麗美在警訊中供稱：「：：販賣毒品安非他命均係
      甲○○個人行為，他被通緝中所以沒有工作，而他會販賣毒品均係為了生活」
      等語，雖陳麗美嗣於偵、審中固翻異前詞，改稱：甲○○未販賣安非他命；於
      本院調查時亦證述稱：伊不知道被告有賣安非他命或海洛因，八十九年二月三
      日在伊皮包內查獲之安非他命是伊一位不知其真實姓名之友人所有，皮包之夾
      層係伊所縫，伊不知道他要寄放多久云云（見本院卷第七十一頁筆錄）；然證
      人陳麗美與被告甲○○係同居之男女朋友關係，此據証人陳麗美在警訊中証稱
      在卷，亦為被告所供承無訛，其在被告持有毒品經警查獲時袒護、為被告脫罪
      猶恐不及，若非知悉被告確有在販賣毒品，豈會於經警查獲毒品在警訊初供時
      即指稱被告係為了生活不得已始販賣毒品等語。再者，証人陳麗美在警訊中原
      已證述扣案數量甚鉅之安非他命，係被告甲○○所有藏放在伊手提袋內，惟嗣
      在偵查中受訊時卻附和被告，而改口供證安非他命係為不讓被告施用過量，所
      以才偷偷藏在伊手提袋內等語，又於本院調查時再改稱：安非他命係伊友人寄
      放等語，不僅前後所証陳情節已有未符，案重初供，可見証人所証述之安非他
      命乃自己施用、係友人寄放的云云，乃係事後為迴護被告而附和被告供詞，已
      難令人置信。且被告在原審法院審理時已坦認該安非他命毒品係其交予陳麗美
      藏放（見原審卷二十五頁），其所供此部分事實顯與陳麗美於警訊所述一致，
      是陳麗美在警訊中所証述之扣案安非他命係被告所有交予伊代為藏放一節應認
      與實情相符，而其所指證「被告沒有工作為了生活才販賣毒品」等語亦非子虛
      誣指，已詳述如前。又證人陳麗美之警訊並未受不正當取供或刑求，警方亦曾
      提示筆錄供其觀看等情，亦經證人陳麗美於本院前審調查時結證在卷（見本院
      上更一卷九十年六月七日筆錄），顯然其警訊時所製作之筆錄記載應屬實在，
      故而証人陳麗美所証述之警方查獲扣案之安非他命係被告所有，且被告有販賣
      毒品、安非他命等事實為可採。參又本件有關海洛因毒品部分，警方在被告住
      處當場扣得之數量即達毛重廿六．一七公克（淨重二０．四五公克，包裝重五
      ．七二公克，純質淨重十點一四公克），其包裝方式係已分裝成十一包（詳見
      調查局鑑驗報告記載檢品一袋，檢驗結果則為十一包及卷附照片，惟警訊筆錄
      記載被告供述係查獲一大包，應係指十一包海洛因再以一大包裝放），復審酌
      被告於偵查時所自承一天僅吸海洛因「０．０一公克」（見偵查卷第二十頁）
      ，其販入持有之毒品海洛因數量重達二十餘公克，已足供其施用五年之份量，
      依吾人日常生活經驗，縱係有施用毒品惡習之人，其於一次以十四萬元之鉅資
      購入如前揭大量之毒品後，純留供自己長時間施用之必要性與可能性均甚低。
      再由其將毒品分裝成十一包以觀，亦與供自己施用如外出帶亦僅須分裝一、
      二包之情形有異，而扣案與分裝粉末或晶體有關之電子秤、攪拌機等工具，被
      告於本院前審又坦認係秤重、絞碎海洛因之用（本院上訴卷第三十一頁、第三
      十二頁），又與毒品交易之實務上常見販賣者所持有使用秤重分裝之工具相合
      (單純施用者何須購買秤重勻量分裝之工具），被告固辯稱： 購買較多量海洛
      因係因於「怕貨源中斷，故買多一點自己吸」云云，然徵諸扣案之毒品海洛因
      市面價格所費不貲，被告且供承扣案之海洛因係以十四萬元一次購入，顯見其
      當經濟情況應屬相當寬裕，然而被告日常生活，係與其母徐玉桂依靠其兄每月
      三萬元資助渡日，且尚須撫育其與前妻所生之二個孩子等情，已經證人陳麗美
      及被告之母徐玉桂於偵查中證述甚詳，被告在本院調查中並供稱：伊當時失業
      ，生活費用都是由我哥哥們接濟等語（本院卷第九十四頁），陳麗美警訊中更
      陳稱：「甲○○因染有吸食安非他命、海洛因毒品之習慣，且被通緝中所以沒
      有工作或職業，平時均以機車代步」，顯見被告當時之資力並非豐厚寬裕，其
      以明顯超過自己經濟能力負擔之資購買毒品，縱認購買之初因單純供己施用或
      其他目的購入海洛因毒品，該海洛因之購入後持有中，或因己身經濟能力之考
      量，或販賣之利潤引誘乃萌生以之販賣營利意圖，於與常理不相乖違。雖陳麗
      美上開所證述被告「販賣毒品海洛因」，但綜觀全卷，固無人指証及曾向被告
      購買毒品海洛因，而被告坦認其本人亦有施用海洛因毒品惡習（復據陳麗美供
      證被告亦有施用海洛因習慣），則其於販入海洛因時，尚難依臆測推斷之方式
      遽論被告自始即係基於營利販賣之意圖而販入海洛因毒品，但其販入後利用電
      子秤分裝工具，並已然進行分裝成十一小包，足認其販入持有毒品海洛因中無
      萌生營利販賣之意圖，故被告所為仍難卸其意圖販賣而持有海洛因毒品之犯行
      。
（三）至被告雖又辯稱：查扣之大小夾鍊袋七大包係其兄何文超以前做飾品加工時所
      使用而留下的，伊搬進去住時就有了云云。經本院傳訊證人何文超到庭証稱：
      「．．．屏東市○○○路五六巷六弄十四之五號房子是我的，我借給被告使用
      ，．．．我於七十幾年至八十二年間我有做耳環飾品代工，因為我們要負責包
      裝，所以有使用夾鏈袋，代工是在枋寮的一處民房，被查獲的夾鏈袋是我以前
      留下來的」等語（本院卷第九十三頁），故雖無証據足証扣案之空夾鍊袋七大
      包係被告所有，但並不影響前揭被告已將海洛因毒品分裝為十一包及以攪拌機
      、電子秤分裝毒品之認定，併此明。
（四）此外，復有海洛因（合計淨重二０．四五公克，包裝重五．七二公克，純度四
      九．五七公克，純質淨重一０．一四公克）、安非他命（驗前毛重五七七．四
      七公克，驗後毛重五七七．四二公克）、電子秤二台扣案可資佐證，而該扣案
      之晶體及粉末，分別送請高雄醫學院附設中和紀念醫院及法務部調查局鑑驗結
      果，分屬安非他命及海洛因無訛，有該院編號Ｈ0000000號檢驗報告單
      及該局八十九年三月十日陸(一)00000000號鑑定通知書各一紙附卷可
      按。本件事證明確，被告意圖販賣而持有海洛因、販賣安非他命及轉讓安非他
      命犯行堪以認定。
三、核被告所為係犯毒品危害防制條例第四條第二項之販賣第二級毒品罪、同條例第
    五條第一項意圖販賣而持有第一級毒品罪。被告上開意圖販賣而持有海洛因部分
    ，公訴人認被告所犯係販賣第一級毒品罪，尚有未洽，惟起訴之社會基本事實相
    同，起訴法條應予變更。被告持有安非他命之低度行為，已為販賣安非他命之高
    度行為所吸收，不另論其持有相關罪責。又被告多次販賣第二級毒品安非他命，
    時間緊接，犯罪構成要件相同，顯係基於概括犯意反覆為之，為連續犯，依刑法
    第五十六條規定論以一罪，法定刑有期徒刑部分並依法加重其刑。被告所犯上開
    二罪間，與轉讓第二級毒品罪（此部分業經最高法院駁回上訴確定）犯意各別，
    罪名互異，應予分論併罰。又被告前因違反麻醉藥品管理條例案件，經本院於八
    十五年五月十五日判處有期徒刑六月確定，甫於同年十一月二十六日易科罰金執
    行完畢，有臺灣高等法院被告全國前案紀錄表一紙在卷足參，其於有期徒刑執行
    完畢後，五年以內再犯有期徒刑以上之本件二罪，均為累犯，除法定刑為無期徒
    刑外，其他依刑法第四十七條之規定加重其刑（因法定刑無期徒刑部分不得加重
    ）並與前揭加重部分遞加之。
四、被告販賣第二級毒品暨意圖販賣而持有第一級毒品部分，犯罪事證甚明，原審法
    院就販賣第二級毒品部分予以論罪科刑固非無見，惟查：（一）本件扣獲之安非
    他命，原審法院未予送驗即行遽以判決，致其所認定並諭知沒收之毒品重量與實
    情相左，即有違誤。（二）又原判決諭知應沒收之販賣毒品所得五萬二千元，但
    於判決事實中未予認定詳載，己有未妥，又扣案之夾鍊袋七大袋並無証據足認係
    被告所有之物，原審判決遽予宣告沒收，亦有未洽。被告上訴意旨就販賣第二級
    毒品部分否認犯罪固無理由，但原判決此部分既有上開瑕疵，應就此部分暨其所
    定之執行刑部分均撤銷改判。另被告意圖販賣第一級毒品部分犯罪事證亦明，原
    審法院未予詳究，遽就此部分諭知被告無罪，於法亦有違誤，原審檢察官就此部
    分執以為上訴意旨，指摘原判決不當，即有理由，此部分自應由本院予撤銷改判
    。審酌被告圖利販賣第二級毒品之對象，依卷證僅及一人，其餘則尚未售出，所
    生危害尚非嚴重，亦未因此而獲厚利，情節亦屬非重，惟犯後飾詞否認犯行，難
    認已有悔悟之意等情及其他一切情狀，爰就上開二罪分別量處如主文第二項所示
    之刑，並定其應執行之刑，如主文第二項所示。被告犯販賣第二級毒品及意圖販
    賣而持有毒品罪部分，法定刑均屬重罪，且依其性質並有褫奪公權之必要，爰分
    別宣告褫奪公權五年、六年，定應執行較長期之褫奪公權六年。扣案之第二級毒
    品安非他命（驗後毛重五七七‧四二公克）及海洛因十一包（合計淨重二０‧四
    五公克，純度四九‧五七公克，純質淨重一０‧一四公克），均係毒品，均依依
    毒品危害防制條例第十八條第一項前段之規定，沒收銷燬之（鑑驗中所費失之毒
    品，既已滅失，爰不再諭知沒收銷燬）；扣案電子秤二台、攪拌機一台，則係被
    告所有且係供上開販賣第二級毒品及意圖販賣而持有第一級毒品所用，爰依刑法
    第三十八條第一項第二款宣告沒收；販賣安非他命所得新臺幣一萬元（認定方式
    如前所述），則應依毒品危害防制條例第十九條第一項之規定宣告沒收，如全部
    或一部不能沒收時，以其財產抵償之；此外本件警方所另查扣之夾鍊袋七大袋尚
    無証據足証係被告所有之物，另吸管四支、玻璃球、行動電話三支及大張白紙一
    張，尚無證據足認係供本件上開所認定之犯罪所用（其中行動電話又屬一般日常
    生活通信用品），爰均不併予宣告沒收。
五、被告轉讓安非他命部分，經上訴最高法院，業經最高法院駁回此部分之上訴，此
    部分即屬確定，本院自無庸就此部分審究，併予敘明。
據上論斷，應依刑事訴訟法第三百六十九條第一項前段、第三百六十四條、第三百六
十八條、第二百九十九條第一項前段、第三百條、毒品危害防制條例第四條第二項、
第五條第一項、第十八條第一項前段、第十九條第一項、刑法第十一條前段、第五十
六條、第四十七條、第五十一條第五款、第八款、第三十七條第二項、第三十八條第
一項第二款，判決如主文。
本案經檢察官林應華到庭執行職務。
中      華      民      國      九十一    年    三    月    二十七      日
                              臺灣高等法院高雄分院刑事第三庭
                                  審判長法官  周賢銳
                                        法官  謝宏宗
                                        法官  莊崑山
右正本證明與原本無異。
如不服本判決應於收受本判決後十日內向本院提出上訴書狀，其未述上訴理由者，
並得於提起上訴後十日內向本院補提理由書狀（均須按他造當事人之人數附繕本)「
切勿逕送上級法院」。
                                      書記官  邱麗莉
中    華    民    國     九十一     年       三       月     二十九   日
附錄判決所引法條:毒品危害防制條列第四條第二項：
製造、運輸、販賣第二級毒品者，處無期徒刑或七年以上有期徒刑者，得併科新臺幣
七百萬元以下罰金。
毒品危害防制條例第五條第一項：
意圖販賣而持有第一級毒品者，處無期徒刑或十年以上有期徒刑，得併科新臺幣七百
萬元以下罰金。
                                                                        Ｆ
